【裁判字號】    89,交易,541
【裁判日期】    900306
【裁判案由】    業務過失傷害
【裁判全文】
臺灣臺中地方法院刑事判決                        八十九年度交易字第五四一號
    公  訴  人  臺灣台中地方法院檢察署檢察官
    被      告  丙○○
    選任辯護人  方文獻
右列被告因過失傷害案件，經檢察官提起公訴 (八十九年度偵字第一一八一號)本
院判決如左：
    主  文
丙○○從事業務之人，因業務上之過失傷害人，處有期徒刑陸月。如易科罰金，以參
佰元折算壹日。
    事  實
一、丙○○係受僱於亞新工程顧問股份有限公司之司機，為從事駕駛業務之人。於民
    國（下同）八十九年六月三日上午十一時四十分許，駕駛ＨＥ─七七九五號自小
    客車，沿台中縣梧棲鎮○○路○段，由南往北方向行駛，途經台中縣梧棲鎮○○
    路○段與大智路二段之交岔路口。原應注意駕車應注意車前狀況，並隨時採取必
    要之安全措施，且於交岔路口附近應減速謹慎行駛，而依當時情形又無不能注意
    之情事，竟疏於注意，未留意前方車輛之動態，而貿然以時速六十公里之速度急
    駛。適甲○○駕駛Ｘ七─四三七一號自小客車，車右前座載有乙○○，沿台中縣
    梧棲鎮○○路○段，由西往東方向行駛，亦疏未注意左右來車。在前開交岔路口
    上，丙○○煞車不及，其自小客車右前角撞及甲○○自小客車之右側中間門處肇
    事，丙○○車並留有十七點八公尺及十五點七公尺之煞車痕始停住，使乙○○因
    此受有右側骨盆骨折、脊椎挫傷及懷孕八個月之胎兒胎死腹中因而流產等傷害。
二、案經乙○○訴請臺灣台中地方法院檢察署檢察官偵查起訴。
    理  由
一、訊據被告丙○○固不否認於右揭時地駕車發生車禍致告訴人乙○○受傷之事實，
    惟否認有何過失傷害之犯行，辯稱：伊是綠燈直行，本件車禍可能是駕駛人甲○○闖紅燈，伊並無過失云云。惟查右揭事實，除已據告訴人乙○○指訴綦詳，並
    有道路交通事故調查報告表乙紙及現場照片十幀附卷可稽外，而告訴人乙○○確
    係因本件車禍受傷，亦有告訴人所提供之受傷診斷證明書影本兩紙及死產證明書
    影本乙紙在卷可憑。再本件車禍被告與告訴人所乘坐之小客車駕駛人甲○○就係
    何人闖紅燈，雙方各執一詞，且二車肇事後依現場圖及車損照片、警訊筆錄，難
   以判斷究係何人闖越紅燈，姑不論被告是否闖越紅燈，惟交通號誌係指揮交通之
    一種手段，綠燈號誌只表示駕駛人可前進行駛而已，駕駛人在行駛中仍需按道路
    交通安全規則第九十四條第三項之規定，注意車前狀況並隨時採取必要之安全措
    施，並非見到綠燈號誌即可不注意車前狀況，任意行駛，不採取必要之安全措施
    ，此參照最高法院二十四年上字第一六九六號所載：「上訴人充當汽車司機，駕
    駛公共汽車在某街附近將某甲壓傷身死，雖係以某甲突由馬路橫過為注意力所不
    能及，並警察已做放行手勢，即可照常行駛相辯解，然上訴人行車通衢，對於路
    上行人之有無，已應為相當之注意，．．．至警察做放行手勢，為其指揮交通之
    一種手段，而途中有無發生危險之可能，仍應由行車之駕駛者為充分之注意，自
    難以一經警察做放行之手勢，即可不負注意之責任」自明。且查本件車禍被告於
    警訊時供稱：當時距離約有三十公尺左右發現對方，伊即將車輛切入內側車道等
    語，本院審理中並稱：伊停不住，因而攔腰撞到他（指甲○○）的車子等語。參
    以卷附肇事現場圖顯示，被告是駛入左轉車道後煞車，其煞車痕長達十七公尺、
    十五點七公尺、十七點八公尺後仍無法煞停再撞上甲○○所駕駛之小客車，甲○○之小客車被撞往行駛方向左側偏移數公尺，該車嚴重凹損等情以觀，凡此，在
    在足以証明被告駕駛車輛並未注意車前狀況，並隨時採取必要之安全措施，且未
    於交岔路口附近減速謹慎行駛，至少仍以時速六十公里以上高速行駛，如被告能
    交岔路口謹慎減速行駛，並採取必要之安全措施，當可避免本件車禍之發生，是
    被告所辯並無過失云云，殊不足取。按車輛行駛時，駕駛人應注意車前狀況，隨
    時採取必要之安全措施，道路交通安全規則第九十四條第三項定有明文。本件被
    告駕車自應注意上述道路交通安全規定，且依其狀況，又非不能注意，竟疏未注
    意，以致肇事致人受傷，被告顯有過失。故本件被告駕駛汽車，行至上開路口之
    際，不管是否有闖紅燈，應注意能注意而疏未注意車前有甲○○所駕駛之小客車
    ，因未採取必要之安全措施仍切入內側左轉專用車道，而與甲○○所駕駛之小客
    車發生碰撞，揆諸前開法律及判例規定，自難認其已盡應注意之能事，自應負過
    失之責，雖本件車禍告訴人之使用人與有過失，然被告仍不能解免過失責任。被
    告過失駕駛行為，核與被害人之受傷，具有相當因果關係，是其過失傷害犯行，
    堪以認定。
二、被告丙○○係受僱於亞新工程顧問股份有限公司之司機，為從事駕駛業務之人，
    已据其供明在卷。核被告丙○○所為，係犯有刑法第二百八十四條第二項前段之
    業務過失傷害罪。爰審酌被告之過失程度、所生之危害、肇事後之態度及被害人
    因而受傷，亦同有過失，且被告尚未與被害人為民事和解賠償等一切情狀，判處
    如主文所示之刑，並諭知易科罰金折算之標準，以示懲儆。
三、據上論斷，應依刑事訴訟法第二百九十九條第一項前段，刑法第二百八十四條第
    二項前段，第四十一條第一項，罰金罰鍰提高標準條例第一條前段、第二條，判
    決如主文。
中      華      民      國    九十      年      三      月      六      日
                                      臺灣臺中地方法院交通法庭
                                          法  官  許金樹
右正本證明與原本無異
如不服本判決應於送達後十日內向本院提出上訴狀
                                          書記官
中      華      民      國    九十      年      三      月      九      日
論罪科刑法條：刑法第二百八十四條第二項前段
從事業務之人，因業務上之過失傷害人者，處一年以下有期徒刑、拘役或一千元以下
罰金，致重傷者，處三年以下有期徒刑、拘役或二千元以下罰金。


司法院資訊處製作；財團法人民間司法改革基金會備份。
